最高法院刑事裁定　　　　　　　　　　　111年度台抗字第79號
抗　告　人　楊育昌



上列抗告人因違反證券交易法等罪案件，不服臺灣高等法院中華
民國110年11月30日駁回聲明異議之裁定（110年度聲字第4293號
），提起抗告，本院裁定如下：
    主  文
抗告駁回。
    理  由
一、裁判確定前犯數罪者，併合處罰之，為刑法第50條第1 項前
    段所明定，於被告一再犯罪，經受諸多科刑判決確定之情形
    ，所謂「裁判確定」，乃指首先確定之科刑判決而言，亦即
    以該首先判刑確定之日為基準，凡在該日前所犯之各罪，應
    依刑法第51條規定定其應執行刑，倘係裁判確定之後，始另
    犯他罪，當不在併合處罰之列，而屬合併執行之範疇。又集
    合犯為實質上一罪，行為人反覆延續實行之行為終了時，始
    能認為犯罪終了，倘犯罪終了已在另案判決確定日期之後，
    即非該案裁判確定前所犯，無適用數罪併罰合併定執行刑之
    餘地。惟在該日期以後所犯之罪，如另符合數罪併罰要件時
    ，仍得依上述法則處理，且既有上揭基準可循，自無許任憑
    己意，擇其中最為有利或不利於被告之數罪，合併定其應執
    行之刑，或就已裁判定應執行確定之數罪，再擇其全部或一
    部另定其應執行之刑，否則即有違一事不再理原則。
二、本件原裁定以：抗告人即受刑人楊育昌聲明異議意旨略以：
    其因犯原裁定附表（下稱附表）編號1至4所示4 罪，均經判
    處罪刑確定，其中編號3、4之罪犯罪時間為民國103年6月間
    ，係於編號1之罪裁判確定（即104年7 月16日）前所犯，合
    於數罪併罰定應執行刑之規定，檢察官應將附表編號1、3、
    4所示之罪聲請合併定其應執行刑，乃檢察官以編號3、4 之
    罪係於編號1 之罪裁判確定後所犯，否准其聲請，自有不當
    ，爰聲明異議請求撤銷檢察官執行指揮之處分等語。但查，
    抗告人所犯附表所示4罪中，首先判刑確定者為編號1之罪，
    其確定日期為104年7月16日，而編號3、4所示之罪，均係集
    合犯，犯罪時間自「103年6月起至105年6月20日止」，行為
    終了時已在「104年7月16日」以後，則附表編號1、3、4 之
    罪自無合併定其應執行刑之餘地，至於抗告人另主張附表所
    示4罪應合併定執行刑，惟其中編號2之罪雖係裁判確定前所
    犯，因與編號3之罪業經原審法院裁定應執行有期徒刑1年確
    定，自不得再將編號1、2之罪另定其應執行刑，原裁定以抗
    告人上揭主張均非可取，已記明其裁酌理由，因認檢察官之
    指揮執行無違法或不當，駁回抗告人執行異議之聲明。經核
    並無違誤。抗告意旨猶執陳詞，徒憑己見，對於原裁定已說
    明、指駁之事項，再事爭辯，尚非可採，其抗告為無理由，
    應予駁回。
據上論結，應依刑事訴訟法第412 條，裁定如主文。
中    華    民    國   111    年    1     月    12    日
                  刑事第九庭審判長法  官  段  景  榕  
                                  法  官  鄧  振  球  
                                  法  官  楊  力  進  
                                  法  官  宋  松  璟  
                                  法  官  汪  梅  芬  
本件正本證明與原本無異
                                  書記官
中    華    民    國   111    年    1     月    13    日